臺灣高等法院臺中分院刑事裁定　　　　　　　　　　九十一年度交抗字第八五六號
　　抗　告　人　甲○○
右列抗告人因違反道路交通管理處罰條例案件，不服臺灣臺中地方法院中華民國九十
一年十月三十一日裁定（九十一年度交聲字第七一０號）提起抗告，本院裁定如左：
    主  文
抗告駁回。
    理  由
一、原裁定意旨略以：
（一）按道路交通管理處罰條例第五十三條、第六十三條之規定：「汽車駕駛人行經
      有燈光號誌管制之交岔路口闖紅燈者，處新臺幣一千八百元以上五千四百元以
      下罰鍰；並記違規點數三點。」復依違反道路交通管理事件統一裁罰標準表規
      定，裁處罰鍰新臺幣參仟陸佰元整，並記違規點數三點。又行為人有本條例之
      情形者，應填製舉發違反道路交通管理事件通知單（以下簡稱通知單），並於
      被通知人欄予以勾記，其通知聯依下列規定辦理：當場舉發者，應填記駕駛人
      或行為人姓名、姓別、出生年月日、地址、身分證統一號碼及車主姓名、地址
      、車牌號碼、車輛種類。被查獲之駕駛人或行為人為受處分人時，應將該通知
      單填記後交付該行為人簽名或蓋章收受之；拒絕簽章者，並記明其事由，視為
      已收受。違反道路交通管理事件統一裁罰標準及處理細則第十一條第一項第一
      款亦定有明文。
（二）本件受處分人李鎮○○○○○路口十公尺處時燈號是黃燈，伊即快速通過，所
      以是只是闖黃燈，而非闖紅燈，原處分於法不合，應予撤銷等語。而原審裁定
      認本件受處分人即異議人甲○○駕駛車牌ＦＥ－３１３２自小客車，於八十九
      年五月十三日十時廿五分於斗南鎮○○路○○道匝口闖紅燈，經警舉發之事實
      ，有雲林縣警察局舉發道路交通管理事件通知單一份附卷可稽，受處分人上述
      違規事實明確，並經當日舉發之警員陳明志到庭結證稱異議人確實闖紅燈屬實
      。按警察為維持交通秩序，依法執行職務，立場應是客觀公正，且與受處分人
      素不相識，亦無宿怨，當無設詞誣攀之理，是其所為證言，應屬真實可信，異
      議人所辯尚非可採。從而原處分機關援引首揭規定所為之處分，於法並無不合
      。本件異議為無理由，應予駁回。
二、本件抗告人抗告意旨：如後附抗告狀所附。
三、經查：
（一）本件抗告人甲○○駕駛車牌ＦＥ－３１３２自小客車，於八十九年五月十三日
      十時廿五分於斗南鎮○○路○○道匝口闖紅燈，經警舉發之事實，有雲林縣警
      察局舉發道路交通管理事件通知單一份附卷可稽（見原審卷第五頁），且當日
      舉發之警員陳明志亦曾於原審調查時到庭結證稱：是伊舉發沒錯，當時他（指
      抗告人）通過路口的燈號是紅燈，他是闖紅燈沒錯（見原審卷第十二頁）。按
      警察為維持交通秩序，依法執行職務，立場應是客觀公正，且與抗告人素不相
      識，亦無宿怨，當無設詞誣攀之理，是該員警所為之證言，應屬真實可信。
（二）抗告人雖具狀陳稱：伊被攔下來之目擊警員並非陳志明本人，陳員只是在旁邊
      開單，而非攔下伊之警員；且黃燈轉成紅燈，起碼應有五秒至十秒之緩衝時間
      ，伊於交流道口，以車速每小時五十至六十公里進行，應在二、三秒間可路過
      約十公尺之匝口，又當時伊之前面亦無任何車輛，在三秒內通過後之三、四秒
      再轉換紅燈，乃屬正常。另警員開罰單之多少，可決定其業績獎金之金額，是
      屬眾所皆知、心照不宣之事實，是警員開單，純屬可議云云。惟交流道匝道口
      之紅、黃燈號標誌，應有顯著之差異，八十九年五月十三日十時二十五分許，
      駕駛人即抗告人駕駛其車，究係闖紅燈抑或闖黃燈，理應甚為明顯，且易於判
      斷。而警員係屬司法警察人員之一份子，應深切明白出庭作證具結後，應據實
      陳述之義務及如有偽證應受處罰之嚴重後果。當時執勤之警員陳明志於原審法
      院法官訊問時，在法官告知證人具結之義務及偽證之處罰並命其朗讀結文，及
      具結後，仍明確之結證稱：「是我舉發沒錯，當時他（指抗告人）通過路口的
      燈號是紅燈，他是闖紅燈沒錯」等語（見原審卷第十二頁），再加當時究竟係
      闖紅燈或闖黃燈，甚易判斷，如當時未有該項事實，則該證人應不致於出庭時
      冒著觸犯偽證罪之危險性，而為如此肯定、明確之證述，是證人陳志明之上開
      證詞之證據力應較強。至於所謂黃燈轉成紅燈，起碼應有五秒至十秒之緩衝時
      間，抗告人於交流道口，以車速每小時五十至六十公里進行，應在二、三秒間
      可路過約十公尺之匝口，又當時抗告人前面並無任何車輛，抗告人在三秒內通
      過後之三、四秒再轉換紅燈，係屬正常等情，並無其他積極證據足以佐證，亦
      屬臆測之詞，尚不得因此即遽認當時抗告人絕不可能闖紅燈。又警員是否因業
    績獎金之壓力關係，致隨便開罰單，抗告人亦未提出具體之證據證明當日該警
      員陳志明確有此種情形，自亦難以憑認該警員當日確有因業績壓力，致隨意開
      罰單之情事。顯然抗告人上開所辯，尚難採信為真實。
四、綜上所述，抗告人空言指摘原處分違誤，殊難採信，本件經核原裁定依法確無不
    合，抗告人抗告意旨猶以上開陳詞提起抗告，惟原審裁定尚無違誤，抗告即無理
    由，應予駁回。
五、據上論結，應依道路交通案件處理辦法第二十六條，刑事訴訟法第四百十二條，
    裁定如主文。
中      華      民      國    九十一    年      十一    月    二十九    日
                                   臺灣高等法院臺中分院刑事第三庭
                                         審判長法  官  陳  朱  貴
                                               法  官  劉  連  星
                                               法  官  廖  柏  基
右正本證明與原本無異。
不得再抗告。
                                               書記官  林  世  傑
中      華      民      國    九十一     年     十二      月     三     日
                                               Ｆ
